# 上市公司的子公司出具年报时间是否可以早于上市公司出具年报的时间

提问人：风云会 时间：2016-11-16 00:07:42
请教陈版 目前正在做一家上市公司的年报预审，得知上市公司的子公司由于发债需求，可能会要求该子公司在上市公司出具年报前出具审计报告，该子公司是上市公司的重要组成部分。请问该子公司出具审计报告的时间是否可以早于上市公司年报出具的时间？

回答人：chenyiwei
如果该重要子公司确有必要在母公司（上市公司）公布年报前出具审计报告的，则基于保证信息公平披露的考虑，应要求在该子公司出具审计报告的同日，母公司（上市公司）以临时公告方式公告该子公司业绩对本公司 2016 年度业绩的影响情况（提供定量数据），如果此时上市公司尚未公布业绩快报的，建议同时公布业绩快报。